【裁判字號】    98,交聲,1387
【裁判日期】    980629
【裁判案由】    交管條例聲異
【裁判全文】
臺灣板橋地方法院交通事件裁定        98年度交聲字第1387號
原處分機關  交通部公路總局臺北區監理所板橋監理站
異  議  人
即受處分人  甲○○
上列異議人因違反道路交通管理處罰條例案件，對於原處分機關
於民國98年5 月19日所為之板監裁字第裁41-QQ0000000號處分，
聲明異議，本院裁定如下：
    主  文
異議駁回。
    理  由
一、原處分意旨略以：異議人即受處分人甲○○騎乘車號791-AA
    K 號重型機車，於民國97年4 月27日上午11時11分許，行經
    臺二線124K+450M 蕃薯寮段北上處，因「限速60公里，經測
    速時速74公里，超速14公里」之違規，經宜蘭縣警察局交通
    警察隊逕行舉發。原處分機關爰依道路交通管理處罰條例第
    40條之規定，裁處異議人罰鍰新臺幣（下同）1,800 元，並
    依同條例第63條第1 項第1 款之規定記違規點數1點。
二、異議意旨略以：伊於民國97年9 月11日至監理站辦理過戶事
    宜，才知本人名下機車已遭逕行舉發並已過到案日期，伊均
    未接獲郵局通知寄存，至伊多裁罰6 百元之損失，爰為此聲
    明異議云云。
三、按汽車駕駛人，行車速度，超過規定之最高時速，或低於規
    定之最低時速，除有第四十三條第一項第二款情形外，處新
    臺幣一千二百元以上二千四百元以上罰鍰，道路交通管理處
    罰條例第40條定有明文。而汽車駕駛人駕駛汽車違反道路交
    通管理處罰條例第40條規定者，除應依該條所規定之罰鍰處
    罰外，予記違規點數一點，道路交通管理處罰條例第63條第
    1 項第1 款亦定有明文。
四、經查：本件異議人於前揭時、地有超速行駛之違規事實，此
    為異議人所不爭執，並有宜蘭縣政府警察局舉發違反道路交
    通事件通知單、交通部公路總局臺北區監理所板橋監理站違
    反道路交通管理事件裁決書等影本各1 件及採證照片影本1
    幀在卷可稽，此部分事實洵堪認定。又異議人雖以未收到舉
    發通知單置辯，惟按處理違反道路交通管理事件，有關文書
    送達之程序，依行政程序法之規定；又送達，於應受送達人
    之住居所、事務所或營業所為之；於應送達處所不獲會晤應
    受送達人時，得將文書付與有辨別事理能力之同居人、受僱
    人或應送達處所之接收郵件人員；應受送達人或其同居人、
    受僱人、接收郵件人員無正當理由拒絕收領文書時，得將文
    書留置於應送達處所，以為送達；如不能依前開方式為送達
    者，得將文書寄存送達地之地方自治或警察機關，並作送達
    通知書兩份，一份黏貼於應受送達人住居所、事務所、營業
    所或其就業處所門首，另一份交由鄰居轉交或置於該送達處
    所信箱或其他適當位置，以為送達；前項情形，由郵政機關
    為送達者，得將文書寄存於送達地之郵政機關，此於違反道
    路交通管理事件統一裁罰基準及處理細則第5 條，行政程序
    法第72條第1 項前段、第73條第1 項、第3 項、第74條第1
    項及第2 項分別規定甚明。查本件舉發通知單經舉發單位宜
    蘭縣警察局交通警察隊以郵遞方式，向異議人之戶籍也是車
    籍所在地臺北縣中和市○○路99巷22弄20號5 樓為送達，斯
    時因未獲會晤應受送達之異議人本人，亦無受領文書之同居
    人、受僱人或應送達處所接收郵件人員，乃於97年6 月5 日
    將該舉發通知單寄存於中和秀山郵局，並作送達通知書2 份
    ，1 份黏貼於應受送達門首，另1 份置於該受送達處所信箱
    或其他適當位置，以為送達等情，有宜蘭縣政府警察局98年
    5 月7 日警交字第0981010787號函暨所附送達證書影本各1
    份、個人資料查詢結果1 份在卷為憑，足認本件舉發通知單
    於寄存送達當日即97年6 月5 日已合法送達於異議人。縱然
    異議人實際並未接獲上開舉發通知單，惟原舉發單位既係依
    上開法定程序送達，自已生合法送達之效力，異議人徒以前
    開情詞置辯，洵屬無據，不足憑採。綜上，本件異議人確有
    超速行駛之違規事實。從而，原處分機關依前開道路交通管
    理處罰條例第40條規定裁處受處分人罰鍰1,800 元並記違規
    點數1 點，核無違誤，本件受處分人之異議為無理由，應予
    駁回。
據上論斷，應依道路交通案件處理辦法第19條，裁定如主文。
中    華    民    國    98    年    6     月    29    日
                  交通法庭法  官  李君豪
上列正本證明與原本無異。
如不服本裁定，應於裁定送達後5日內敘明抗告理由，向本院提
出抗告狀。
                          書記官  金和國
中    華    民    國    98    年    6     月    29    日


司法院資訊處製作；財團法人民間司法改革基金會備份。
